# 请教陈版主：关于购买少数股东权益的问题（购买的少数股权是自己的母公司持有的）

提问人：xzsuper 时间：2013-11-22 11:42:00
和正常的购买少股股东权益应该没有区别啊

回答人：chenyiwei
赞同，收购少数股权交易的会计处理原则不因为该少数股东是否为本公司的母公司或者关联方而有所不同。

提问人：amwu88888 时间：2017-11-14 17:49:33
陈老师，这种情况在A的合并层面涉及到追溯吗？比如 2016 年A公司收购C公司持有B公司的20%少数股东权益，在完成收购后， 2016年的合并报表中的上年数，C持有的20%还是反应在少数股东权益吗？

回答人：chenyiwei
这不是同一控制下合并而是购买少数股权，所以不涉及追溯问题。